【裁判字號】    95,上訴,2994
【裁判日期】    950921
【裁判案由】    重利
【裁判全文】
臺灣高等法院刑事判決                95年度上訴字第2994號
上  訴  人  臺灣基隆地方法院檢察署檢察官
上  訴  人
即  被  告  甲○○
上列上訴人因被告重利案件，不服臺灣基隆地方法院95年度訴字
第368號，中華民國95年6月16日第一審判決（起訴案號：臺灣基
隆地方法院檢察署94年度偵字第4989號），提起上訴，本院判決
如下：
    主  文
上訴駁回。
    事實及理由
一、本案經本院審理結果，認第一審以上訴人即被告甲○○連續
    犯刑法第344條之重利罪，判處有期徒刑8月，認事用法及量
    刑均無不當，應予維持，並引用第一審判決書記載之事實、
    證據及理由（如附件）。
二、公訴人上訴意旨略以：被告設籍台南縣永康市，以登報之方
    式重利貸與他人金錢，犯罪地點遠及基隆市，被害人並因不
    堪重利而自殺身亡，原審僅量處有期徒刑8月，尚嫌過輕云
    云。
三、被告上訴意旨略以：被告坦承犯行，且素行尚佳，原審量處
    有期徒刑8月，實嫌過重云云。
四、惟查：
（一）被告於本院陳稱其雖設籍台南，惟在基隆置產，工作地點
      亦在基隆等語；且卷查，本件被害人等均係乙○○、鍾秀
      樺、李明陽等人之住址均在基隆市；本件被告僅係利用其
      不知情之妻子、及其自己在台南安平郵局之帳戶，供被害
      人匯款之用；是足證被告本件之犯罪地，並非由南至北，
      遍及台全各地，檢察官上訴意旨所陳「被告設籍台南縣，
      犯罪地點遠及基隆市」，似有誤認，而無可採。
（二）本件被害人李明陽，因不堪重利而自殺身亡，固有卷存資
      料可查，被告以重利貸與他人金錢，於法固係應予非難之
      犯罪行為，惟被害人李明陽之自殺死亡與被告本件重利犯
      行間，並無法律上之因果關係，欲以被害人之自殺身亡而
      科處被告重刑，於法尚非可採。況本件犯行之法定最高刑
      為有期徒刑1年，原審量處被告有期徒刑8月，已超過中度
      之刑，尚非可謂係輕縱；檢察官上訴意旨，以原審量刑過
      輕云云，並非可採。
（三）本件被告犯後坦承犯行之態度已據原審於量刑時詳加審酌
      ，此觀諸判決書即明。被告徒以其已坦承犯行，且素行尚
      佳，指摘原審量刑過重云云，亦無可採。
五、綜上所述，檢察官前述上訴意旨以原審量刑過輕云云；被告
    上訴意旨以原審量刑過重云云；於法均非可採。其等執此等
    上訴意旨，指摘原判決不當，求予撤銷改判，為無理由，均
    應予駁回。
據上論結，應依刑事訴訟法第373條、第368條，判決如主文。
本案經檢察官張啟彬到庭執行職務。
中    華    民    國    95    年    9    月    21    日
                  刑事第三庭審判長法  官  許國宏
                                  法  官  楊貴志
                                  法  官  林銓正
以上正本證明與原本無異。
如不服本判決，應於收受送達後10日內向本院提出上訴書狀，其
未敘述上訴之理由者並得於提起上訴後10日內向本院補提理由書
（均須按他造當事人之人數附繕本）。
                                  書記官  陳玲憶
中    華    民    國    95    年    9     月    22    日


司法院資訊處製作；財團法人民間司法改革基金會備份。
